臺灣高等法院刑事裁定　　　　　　　　 100年度抗字第1402號
抗 告 人
即受刑人　張偉煌
上列抗告人即受刑人因檢察官聲請撤銷緩刑案件，不服臺灣士林
地方法院中華民國100年11月9日裁定（100年度撤緩字第123 號
），提起抗告，本院裁定如下：
    主  文
抗告駁回。
    理  由
一、本件抗告意旨略以：抗告人即受刑人張偉煌因違反臺灣地區
    與大陸地區人民關係條例案件，經臺灣桃園地方法院判處有
    期徒刑一年八月，緩刑五年，並應於判決確定後六個月內向
    公庫給付新臺幣（下同）二十萬元確定在案。然抗告人並未
    逃亡，且未收受臺灣桃園地方法院檢察署以一００年度執緩
    字第一六七號案件通知抗告人到案履行臺灣桃園地方法院九
    十九年度訴字第八六一號刑事判決內容所應履行義務之執行
    通知書，致延宕履行義務。且抗告人因經濟不景氣，生活困
    苦，並無違反刑法第七十五條之一第一項第四款規定之違反
    第七十四條第二項第一款至第八款所規定負擔情節重大之情
    事。爰請撤銷原審裁定，准予抗告人立即履行上開判決內容
    向公庫支付二十萬元等語。
二、原審裁定意旨略以：受刑人因違反臺灣地區與大陸地區人民
    關係條例案件，經臺灣桃園地方法院於一００年二月二十一
    日以九十九年度訴字第八六一號（九十九年偵字第一八三四
    八號）刑事判決判處有期徒刑一年八月，緩刑五年，並應於
    判決確定後六月內向公庫支付二十萬元，於一００年三月二
    十二日確定在案，此有該案判決書、臺灣高等法院被告前案
    紀錄表各一份在卷可稽。而受刑人於該案確定後，本應依緩
    刑所附條件於期間內向公庫支付二十萬元。惟經臺灣桃園地
    方法院檢察署多次傳喚，均無正當理由未到庭，迄今仍未履
    行前開緩刑所附之條件等情，業經原審依職權調取臺灣桃園
    地方法院檢察署一００年度執緩字第一六七號案卷核閱無誤
    ，足認受刑人並未依上開判決內容履行向公庫支付二十萬元
    之緩刑條件。是以，受刑人於受有緩刑宣告之利益後，本應
    履行義務，詎未依判決內容確實履行，其違反判決所定負擔
    之情節自屬重大無訛。從而，堪認原宣告之緩刑難收其預期
    效果，而有執行刑罰之必要。是以，聲請人聲請撤銷受刑人
    上開緩刑之宣告，核與刑法第七十五條之一第一項第四款規
    定相符，應予准許。
三、經查：
  (一)按送達文書，除本章有特別規定外，準用民事訴訟法之規定
    ，刑事訴訟法第六十二條定有明文。又對於一般應受送達人
    之送達，民事訴訟法第一百三十六條第一項前段：「送達於
    應受送達人之住居所、事務所或營業所行之。」；第一百三
    十七條第一項：「送達於住居所、事務所或營業所不獲會晤
    應受送達人者，得將文書付與有辨別事理能力之同居人或受
    僱人。」；第一百三十八條第一項：「送達不能依前二條規
    定為之者，得將文書寄存送達地之自治或警察機關，並作送
    達通知書兩份，一份黏貼於應受送達人住居所、事務所、營
    業所或其就業處所門首，另一份置於該送達處所信箱或其他
    適當位置，以為送達。」，亦分別規定甚明。
  (二)抗告人因違反臺灣地區與大陸地區人民關係條例案件，經臺
    灣桃園地方法院以九十九年度訴字第八六一號刑事判決判處
    有期徒刑一年八月，緩刑五年，並應於判決確定後六月內向
    公庫支付二十萬元，於一００年三月二十二日確定在案，此
    有該案判決書、臺灣高等法院被告前案紀錄表各一份附卷足
    憑。在上開刑事案件確定後，經臺灣桃園地方法院檢察署檢
    察官以一００年度執緩字第一六七號案件執行，並先後三次
    定期通知抗告人應於一００年五月五日、一００年八月二十
    五日、一００年九月二十一日到案執行上開刑事判決宣告緩
    刑同時依刑法第七十四條第二項第四款所定應於判決確定後
    六月內向公庫支付二十萬元之負擔，上開三次執行通知書，
    業經臺灣桃園地方法院檢察署分別於一００年四月十三日、
    一００年七月二十五日、一００年九月五日將裁定正本分別
    送達於抗告人位在臺北市○○區○○路六０巷一八弄九號四
    樓住處，因不獲會晤應受送達人或有辨別事理能力之同居人
    或受僱人，遂由郵務機構之郵務人員將執行通知書寄存送達
    在抗告人上開住所地之警察機關即臺北市政府警察局內湖分
    局潭美派出所，以為送達，此有抗告人之戶役政連結作業系
    統一份、臺灣桃園地方法院檢察署送達證書三份及桃檢秋子
    一００執緩一六七字第０七四四六五號函一份、本院公務電
    話查詢紀錄表一份在卷可稽。是以，臺灣桃園地方法院檢察
    署上開三次通知抗告人到案執行之執行通知書，既業已分別
    合法送達於抗告人，並依民事訴訟法第一百三十八條第二項
    ：「寄存送達，自寄存之日起，經十日發生效力。」之規定
    ，分別發生寄存送達之效力，則抗告人空言辯稱未收受該案
    執行通知書，致延宕履行義務云云，要無可採。
  (三)次按受緩刑之宣告，違反第七十四條第二項第一款至第八款
    所定負擔情節重大，足認原宣告之緩刑難收其預期效果，而
    有執行刑罰之必要者，得撤銷其宣告，刑法第七十五條之一
    第一項第四款亦有明文。
  (四)抗告人所犯上開臺灣地區與大陸地區人民關係條例案件，經
    臺灣桃園地方法院以九十九年度訴字第八六一號刑事判決判
    處有期徒刑一年八月，緩刑五年，並應於判決確定後六月內
    向公庫支付二十萬元案件，業於一００年三月二十二日確定
    在案，已如前述。則抗告人自應於上開刑事案件確定後即一
    ００年三月二十二日後六個月內，履行向公庫支付二十萬元
    之負擔，抗告人至遲應於一００年九月二十一日履行向公庫
    支付二十萬元之緩刑負擔條件。惟抗告人迄今仍未遵期履行
    上開刑事判決所諭知應於判決確定後六個月向公庫支付二十
    萬元之負擔，已逾履行期間，且先後三次經臺灣桃園地方法
    院檢察署以執行通知書通知抗告人到案執行，抗告人均置之
    不理，既未到案，亦未提出任何書狀說明無法遵期到案履行
    之原因，抑或說明其得在六個月期限屆滿前到案履行之時點
    ，毫無積極履行負擔之作為等情，堪認抗告人違反緩刑宣告
    應負擔之情節重大，上開刑事判決對抗告人所處罪刑宣告予
    以緩刑，顯難收其預期效果，非無執行刑罰之必要。準此，
    原審據以裁定准許聲請人撤銷抗告人緩刑宣告之聲請，即非
    無憑。抗告人託詞未收受執行通知書，且經濟不景氣，生活
    困苦，並無違反刑法第七十五條之一第一項第四款規定情節
    重大云云，指摘原裁定不當，為無理由，應予駁回。
據上論結，應依刑事訴訟法第四百十二條，裁定如主文。
中    華    民    國   100    年    12    月    20    日
                  刑事第二十四庭審判長法  官  蔡聰明
                                      法  官  陳憲裕
                                      法  官  吳麗英
以上正本證明與原本無異。
不得再抗告
                                      書記官  呂懿庭
中    華    民    國   100    年    12    月    20    日